臺灣臺中地方法院刑事判決
111年度易字第206號
公  訴  人  臺灣臺中地方檢察署檢察官
被      告  郭珊珊


上列被告因妨害自由案件，經檢察官提起公訴（110年度偵字第3
5132號），本院判決如下：
    主    文
乙○○犯恐嚇危害安全罪，處拘役參拾日，如易科罰金，以新臺幣
壹仟元折算壹日。
    犯罪事實
一、乙○○與甲○○及丙○○前為鄰居，雙方平日素有嫌隙。乙○○基於
    恐嚇危害安全之犯意，於民國110年3月2日11時許，在臺中
    市○區○○○路000號00樓之0樓外之梯間，持鋁條敲打甲○○及丙○○住處大門旁牆壁及梯間地板，並朝甲○○及丙○○揮舞，致使
    甲○○及丙○○心生畏懼，致生危害於安全。
二、案經甲○○及丙○○訴由臺中市政府警察局第三分局移送臺灣臺
    中地方檢察署檢察官偵查起訴。
    理    由
壹、證據能力：
一、按被告以外之人於審判外之言詞或書面陳述，除法律有規定
    者外，不得作為證據。又被告以外之人於審判外之陳述，雖
    不符前4 條之規定，而經當事人於審判程序同意作為證據，
    法院審酌該言詞陳述或書面陳述作成時之情況，認為適當者
    ，亦得為證據。當事人、代理人或辯護人於法院調查證據時
    ，知有第159 條第1 項不得為證據之情形，而未於言詞辯論
    終結前聲明異議者，視為有前項之同意。刑事訴訟法第 159
    條第1 項、第159 條之5 分別定有明文。查本件以下引用之
    被告以外之人於審判外之言詞及書面陳述，被告乙○○於本院
    準備程序中表示對證據能力沒有意見（見本院卷第34 頁）
    ，且迄至言詞辯論終結前均未聲明異議，本院審酌上開證據
    之作成，並無違法或不當情形，且與本案待證事實具有關連
    性，以之作為證據亦屬適當，依刑事訴訟法第159 條之5 第
    1 項之規定，認均有證據能力。
二、其餘認定本案犯罪事實之非供述證據，查無違反法定程序取
    得，或其他不得作為證據之情形，且與本案待證事實間具有
    相當關聯性，亦均有證據能力。
貳、實體部分：
一、認定犯罪事實所憑之證據及理由：
    訊據被告固坦認於上開時、地持鋁條敲打甲○○及丙○○住處大
    門旁牆壁及梯間地板，並持鋁條揮舞之事實，然矢口否認有
    何恐嚇犯行，並辯稱：因其沒東西可防身，故拿組合鞋櫃一
    折就軟的鋁條，敲打告訴人大門的門框及兩家之間的走廊地
    板，至於對著他們揮舞的部分，因為告訴人丙○○平常就會有
    用力一直甩自己家的門之行為，其並不是想要揮舞而是想要
    拿鋁條去卡住她的門，請她停止這個行為，其確實有拿著鋁
    條朝著她前進，因為其不敢整個人過去，所以其只能拿一個
    長條的東西要阻止他們關門，其是長期的精神病患者，當下
    來不及進去吃處方籤的藥，其已經難過氣憤到只是想要阻止
    告訴人丙○○這個行為，請她停止等語。經查：
  ㈠被告與告訴人甲○○、丙○○前為鄰居，雙方平日素有嫌隙。被
    告於110年3月2日11時許，在臺中市○區○○○路000號00樓之0
    樓外之梯間，持鋁條敲打甲○○及丙○○住處大門旁牆壁及梯間
    地板，並朝甲○○及丙○○揮舞等情，業據被告於偵訊及本院審
    理時坦認不諱(見偵卷第91至92頁、本院卷第32至34頁)，核
    與證人及告訴人丙○○於警詢、偵訊（見偵卷第23至27頁、第
    83至84頁）、證人即告訴人甲○○於警詢、偵訊及本院審理時
    證述情節相符(見偵卷第9至13頁、第83至84頁、本院卷第37
    至40頁)，並有110年9月3日員警職務報告、告訴人2人指認
    犯罪嫌疑人紀錄表、臺中市政府警察局第三分局健康派出所
    110報案紀錄單、臺中市政府警察局第三分局健康派出所公
    務電話紀錄表、臺灣臺中地方檢察署辦案公務電話紀錄表、
    110年11月5日員警職務報告、臺中市政府警察局第三分局健
    康派出所受處理案件證明單（偵卷第7頁、第15至21頁、第2
    9至35頁、第45頁、第47頁、第67頁、第69頁、第71頁）附
    卷可稽，足徵被告此部分任意性自白與事實相符，堪以採信
    　
　㈡被告固以前詞置辯，然經本院當庭勘驗現場錄影畫面，勘驗
    結果如下：「
　　一、光碟名稱「12/20告訴人丙○○陳報」之光碟內檔名「6
　　    c1b3a252110eefa2f0a92ee632b17ce.MP4」之影像檔。
　　    檔案總長：1分51秒（播放時間為00:00:00至00:01:5
　　              1，以下播放時間均相同）
    二、勘驗結果如下：此為告訴人丙○○站在其住處門內門口
　　                  處，手持手機朝敞開之大門外錄影。
      ㈠播放時間00時00分00秒至00時00分05秒被告面朝告訴人
        丙○○，右手手持鋁條揮打告訴人丙○○家門旁牆壁並發出
        敲擊聲，向告訴人丙○○問：「妳他媽想怎麼樣啊」、「
        我今天哪裡惹到妳了是不是」
      ㈡播放時間00時00分06秒至00時00分17秒被告舉起左手手
        持之防狼噴霧劑並開啟，並持續朝告訴人丙○○噴灑防狼
        噴霧劑；並向告訴人丙○○稱：「去報警」「去報警」「
        去報警」；並以手持之鋁條揮打告訴人丙○○家門旁牆壁
        並發出聲響，向告訴人丙○○稱：「去報警，然後我忍妳
        也忍一年了，去報警。」
      ㈢播放時間00時00分18秒至00時00分30秒被告轉身以右手
        開家門，並向告訴人丙○○稱：「我換一隻喔......（無
        法辨識）」，被告從屋內拿出另一隻防狼噴霧劑，並以
        雙手開啟防狼噴霧劑，向告訴人丙○○稱：「來啦來啦」
        ，持續向告訴人丙○○前進，告訴人丙○○往後退。被告以
        右手手持鋁條揮打告訴人丙○○家門旁牆壁並發出聲響，
        向告訴人丙○○稱：「出來啊。」
      ㈣播放時間00時00分31秒至00時00分44秒告訴人丙○○退至
        門內一大步處，被告朝告訴人丙○○噴灑防狼噴霧劑，以
        右手手持鋁條揮打告訴人丙○○家門旁牆壁並發出聲響，
        向告訴人丙○○稱：「出來啦。」
      ㈤播放時間00時00分45秒至00時00分57秒告訴人丙○○退至
        客廳處，稱:「甲○○，我眼睛快瞎了。」被告稱：「好
        可憐喔。」告訴人丙○○稱：「我知道原因了。」被告稱
        ：「好可憐喔，我也被嚇得好可憐喔。」（被告以右手
        手持鋁條指著告訴人丙○○）「妳他媽我下次就報警，幹
        你娘。」被告轉身向後退，告訴人丙○○稱: 「甲○○我眼
        睛快瞎了」
      ㈥播放時間00時00分57秒至00時01分04秒告訴人丙○○稱：
        「甲○○我眼睛快瞎了，我眼睛快瞎了，她拿東西噴我，
        我眼睛快瞎了」
      ㈦播放時間00時01分05秒至00時01分36秒告訴人甲○○出現
        ，向被告方向前進，走至門口停下。被告稱：「我拿東
        西噴她，我一大、我一大早走出來，沒有原因，她就拍
        我，她每天這樣騷擾我，她還要我怎麼樣，你要我怎麼
        樣，我一個女生住在這裡，我不覺得危險嗎? 妳拿手機
        拍我妳要幹嘛? 我法律系出來的，我可以告妳欸。妳要
        幹嘛? 妳神經病阿我神經病病史比妳長，妳要幹嘛。」
      ㈧播放時間00時01分36秒至00時01分45秒告訴人甲○○轉頭
        問告訴人丙○○：「妳被噴什麼?」告訴人丙○○答：「我
        不知道她噴我什麼東西。」被告稱：「防狼噴霧器啦。
        」告訴人丙○○答：「我不是狼。」被告稱：「我就搞不
        清楚，誰知道妳是什麼啦。」
      ㈨播放時間00時01分46秒至00時01分51秒告訴人甲○○將門
        闔上。被告稱：「妳要報警處理就報警處理，快一點。
        」等情，有本院勘驗筆錄在卷可憑(見本院卷第35
　　至36頁)。依勘驗結果以觀，係被告持續、多次持鋁條敲打
    告訴人丙○○家門旁牆壁，並朝告訴人丙○○前進，而證人丙○○
    就其所見及主觀感受於警詢時證稱：被告所做的舉動均讓我
    認為被恐嚇等語（見偵卷第25頁）；另證人甲○○於警詢時證
    稱：被告之舉動均讓其認為被恐嚇，其有心生畏懼等語（見
    偵卷第11頁），復於本院審理中結證稱：「（被告這個行為
    ，你是否會感到害怕？）當然會，因為家裡是一個最安全的
    地方，結果竟然有鄰居且還是個陌生人，可以把我們家門打
    開，而且還在我們家大門口大叫並甩門，拿鋁條敲我們的鐵
    門以及噴防狼噴霧器，我當然會怕，以後這個地方怎麼待，
    這個社會怎麼待下去。」等語(見本院卷第39至40頁)。又被
    告手持鋁條雖易折彎，然仍具有相當之硬度，敲打牆壁亦能
    發出相當之聲響，如持以毆打人體，實可能造成一定程度之
    傷害，又告訴人丙○○因被告持續前進而有後退並向告訴人甲○○求助之動作，足見被告之行為已對告訴人丙○○產生相當之
    威脅而令其心生畏懼，斟諸被告與告訴人2人早有不快之過
    節，為被告及告訴人2人所不爭執，告訴人2人在上開諸情下
    ，聞被告持鋁條敲擊大門旁牆壁及地板恐嚇，認被告將渠等
    其生命、身體施威脅、傷害而致生恐懼，告訴人丙○○朝屋內
    退後並向告訴人甲○○求助遂，應認被告所為客觀上足致一般
    人心生畏佈，亦確導致告訴人2人心生恐懼無訛。被告雖辯
    稱係為防止告訴人2人甩門方持鋁條前進並揮舞云云，然本
    件告訴人2人並無甩門之動作，被告此一舉動客觀上仍對人
    造成相當之心理壓迫及畏懼，其行為已該當刑法恐嚇罪之構
    成要件無訛。
二、綜上，本案事證明確，被告上開犯行堪以認定，應予依法論
    科。
貳、論罪科刑：
一、按刑法所謂恐嚇，凡一切之言語、舉動足以使他人生畏懼心
    者，均包含在內（最高法院22年上字第1310號判例參照），
    從而恐嚇罪之通知危害方法，並無限制，除以積極明示之言
    語舉動外，凡以其他足使被害人理解其意義之方法或暗示其
    如不從，將加危害而使被害人心生畏怖者，均應包括在內。
    被告手持鋁條敲打告訴人2人住處大門旁牆壁及梯間地板，
    並朝告訴人2人揮舞之舉，核其所為，係犯刑法第305 條之
    恐嚇危害安全罪。
二、爰審酌被告為成年人，與告訴人2人素有嫌隙，卻不思理性
    解決，竟持鋁條敲打告訴人家門旁牆壁及梯間地板並揮舞之
    加害告訴人2人生命、身體之事恐嚇告訴人2人，使告訴人2
    人心生畏懼，致生危害於安全，應予非難；並考量被告於犯
    後仍否認主觀犯意及迄未能與告訴人2人達成和解之犯後態
    度，兼衡被告自承大學畢業之智識程度、待業中、未婚、患
    有雙向情緒障礙症之家庭生活狀況等一切情狀（見本院卷第
    43頁、偵卷第93頁），量處如主文所示之刑，並諭知易科罰
    金之折算標準。
據上論斷，應依刑事訴訟法第299條第1項前段，刑法第305條、
第41條第1 項前段，刑法施行法第1 條之1 第1 項，判決如主文
。
本案經檢察官廖志國提起公訴，檢察官丁○○到庭執行職務。　
中　　華　　民　　國　　111 　年　　4 　　月　　13　　日
                  刑事第十八庭  法  官  侯驊殷
以上正本證明與原本無異。
如不服本判決應於收受送達後20日內向本院提出上訴書狀，並應
敘述具體理由；其未敘述上訴之理由者，應於上訴期間屆滿後20
日內向本院補提理由書（均須按他造當事人之人數附繕本）「切
勿逕送上級法院」。
告訴人或被害人如不服判決，應備理由具狀向檢察官請求上訴，
上訴期間之計算，以檢察官收受判決正本之日起算。
                                書記官  莊玉惠
中　　華　　民　　國　　111 　年　　4 　　月　　14　　日
附錄論罪科刑法條
中華民國刑法第305條
以加害生命、身體、自由、名譽、財產之事恐嚇他人，致生危害
於安全者，處2年以下有期徒刑、拘役或9千元以下罰金。